【裁判字號】    99,抗,3
【裁判日期】    990423
【裁判案由】    准予強制執行
【裁判全文】
臺灣板橋地方法院民事裁定                 99年度抗字第3號
抗  告  人  亞特精密機械股份有限公司
法定代理人  甲○○
相  對  人  乙○○
上列當事人間准予強制執行事件，抗告人對於本院中華民國98年
12月11日所為裁定提起抗告，裁定如下：
    主  文
抗告駁回
抗告程序費用新臺幣壹仟元由抗告人負擔。
    理  由
一、本件抗告意旨略以：抗告人於民國98年6 月變賣公司資產，
    提撥新台幣（下同）1000萬元，作為償還積欠員工薪資及勞
    工退休金6%部分，已多次在台北縣政府勞工局協議在案，但
    變賣資產，買方條件以3 年分期付款方式，來償還約50多名
    員工，並非僅償還提出聲請准予強制執行之8 名員工，而提
    出聲請准予強制執行之8 名員工，想用強制執行方式提早還
    款，會讓其他員工權利受損，無法按照原訂計劃以50多名員
    工平均還款，為此，請求廢棄原裁定，駁回相對人之聲請云
    云。
三、經查兩造於96年6 月24日由台北縣政府勞工局處理勞資爭
    議調解委員會24日調解成立之調解方案第2 條，約定抗告人
    須以變賣資產所得之1000萬元中提撥741 萬1166元清償之員
    工計有46人（即調解明細表編號15、47-52 、54-57 號以外
    之員工，詳原審卷第16-17 頁），該46名員工可受清償之金
    額分別如調解明細表「公司未付薪資 (B)」金額欄所示；第
    4 條約定抗告人須以變賣資產所得之1000萬元中提撥67萬60
    37元清償之員工計有44名（即調解用細表編號3-4 、9 、11
    、15、20、21-23 、32、34、37、53號以外之員工），該46
    名員工可受清償之金額分別如調解明細表「新制提撥退休金
    (6%)(D) 」金額欄所示。上開調解明細表所列之員工總計
    有57名，其中「公司未付薪資 (B)」與「新制提撥退休金(
    6%)(D)」欄之金額欄之金額均不得請求者，僅有調解明細表
    編號15之員工，則其餘56名員工依上開調解得自抗告人變賣
    資產所得之1000萬元中受償之金額總計為85萬87203 元（計
    算式：0000000+676037=0000000），至於每位員工得受償之
    金額則為「公司未付薪資 (B)」與「新制提撥退休金 (6%)(
    D)」欄金額之總計，合先敘明。
四、抗告人雖主張：買方條件係以3 年分期付款方式，來償還約
    50多名員工，而提出聲請准予強制執行之8 名員工，想用強
    制執行方式提早還款，會讓其他員工權利受損，無法按照原
    訂計劃以50多名員工平均還款云云。惟查前開調解明細表上
    之員（編號15之員工除外）雖未聲請准予強制執行，然仍屬
    上開調解之債權人，於本件8 位聲請人執本院准予強制執行
    裁定聲請強制執行時，亦可聲請參與分配，並不會造成本件
    8 位聲請人優先受償可利用本件准予強制執行裁定，達到提
    早受償，致其他員工權益受損之情形。再者，如抗告人於受
    收買方所給付各期之分期款後，未按調解明細表所記載各員
    工（編號15之員工除外）所載金額之比例清償，每位員工日
    後受有不能受清償之虞，且上開調解方案復未記載抗告人得
    分期償還，聲請人自得隨時請求抗告人清償，而抗告人迄今
    既未全部清償，自堪認抗告人不履行其調解義務，則聲請人
    聲請准予強制執行，並法並無不合。核抗告人之抗告，顯屬
    無據，應予駁回。
五、據上論結，本件抗告為無理由，依勞資爭議處理法第37條第
    3 項、非訟事件法第46條、第21條第2 項、第24條第1 項，
    民事訴訟法第495 條之1 第1 項、第449 條第1 項、第78條
    ，裁定如主文。
中    華    民    國    99    年    4     月    23    日
                民事第三庭  審判長法  官  朱耀平
                                  法  官  徐玉玲
                                  法  官  何君豪
以上正本係照原本作成。如不服本裁定，僅得於收受本裁定正本
送達後10日內，以適用法規顯有錯誤為理由，向本院提出再抗告
狀，（須附繕本一份及繳納再抗告裁判費新台幣1,000 元）。
中    華    民    國    99    年    4     月    26    日
                                   書記官  黃琴茜

司法院資訊處製作；財團法人民間司法改革基金會備份。
